sk-SK: Konfigurácia zapaľovacej cievky: Modul zapaľovacej cievky, 2-valec (jalová iskra); Modul zapaľovacej cievky, 3-valec; Modul zapaľovacej cievky, 4-valec; Modul zapaľovacej cievky, 6-valec; Modul zapaľovacej cievky, 8-valec; Zapaľovacia lišta/kazeta; Zapaľovacia cievka rozdeľovača; Jedna cievka (priamo na sviečke); Iné
pl: Konfiguracja cewki zapłonowej: Moduł zapłonowy 2-cylindrowy (iskra tracona); Moduł zapłonowy 3-cylindrowy; Moduł zapłonowy 4-cylindrowy; Moduł zapłonowy 6-cylindrowy; Moduł zapłonowy 8-cylindrowy; Listwa zapłonowa/kaseta; Cewka zapłonowa rozdzielacza; Pojedyncza cewka zapłonowa (bezpośrednia); Inne
fi: Sytytyspuolan kokoonpano: 2-sylinterinen sytytyspuolapaketti (hukkakipinä); 3-sylinterinen sytytyspuolapaketti; 4-sylinterinen sytytyspuolapaketti; 6-sylinterinen sytytyspuolapaketti; 8-sylinterinen sytytyspuolapaketti; Sytytyspuolakisko/sytytyskasetti; Virranjakajan sytytyspuola; Yksittäispuola (tulpan päälle asennettava); Muu
fr: Configuration de la bobine d’allumage: Bobine d’allumage 2 cylindres (étincelle perdue); Bobine d’allumage 3 cylindres; Bobine d’allumage 4 cylindres; Bobine d’allumage 6 cylindres; Bobine d’allumage 8 cylindres; Rampe de bobines/cassette de bobines; Bobine d’allumage avec distributeur; Bobine simple (bobine sur bougie); Autre
ko: 점화 코일 구성: 2기통 코일 팩(동시 점화); 3기통 코일 팩; 4기통 코일 팩; 6기통 코일 팩; 8기통 코일 팩; 코일 레일/코일 카세트; 디스트리뷰터 점화 코일; 단일 코일(코일 온 플러그); 기타
es: Configuración de la bobina de encendido: Paquete de bobinas de 2 cilindros (chispa perdida); Paquete de bobinas de 3 cilindros; Paquete de bobinas de 4 cilindros; Paquete de bobinas de 6 cilindros; Paquete de bobinas de 8 cilindros; Riel de bobinas/casete de bobinas; Bobina de encendido del distribuidor; Bobina única (bobina sobre bujía); Otra
sv: Tändspolens konfiguration: 2-cylindrig tändspole (wasted spark); 3-cylindrig tändspole; 4-cylindrig tändspole; 6-cylindrig tändspole; 8-cylindrig tändspole; Tändkassett/tändbrygga; Tändspole för fördelare; Enkel tändspole (Coil-on-Plug); Övrigt
pt-BR: Bobina de ignição configuração: Pacote de bobina de 2 cilindros (centelha perdida); Pacote de bobina de 3 cilindros; Pacote de bobina de 4 cilindros; Pacote de bobina de 6 cilindros; Pacote de bobina de 8 cilindros; Trilho/cassete de bobina; Bobina de ignição do distribuidor; Bobina única (bobina por cilindro); Outro
tr: Ateşleme bobini konfigürasyonu: 2 silindirli bobin paketi (kayıp kıvılcım); 3 silindirli bobin paketi; 4 silindirli bobin paketi; 6 silindirli bobin paketi; 8 silindirli bobin paketi; Bobin rayı/bobin kaseti; Distribütör ateşleme bobini; Tekli bobin (buji üstü bobin); Diğer
cs: Konfigurace zapalovací cívky: Modul zapalování pro 2 válce (ztracená jiskra); Modul zapalování pro 3 válce; Modul zapalování pro 4 válce; Modul zapalování pro 6 válců; Modul zapalování pro 8 válců; Lišta/kazeta zapalovacích cívek; Cívka rozdělovače; Samostatná cívka (přímo na svíčce); Ostatní
el: Διαμόρφωση πηνίου ανάφλεξης: Σετ πολλαπλασιαστών 2 κυλίνδρων (wasted spark); Σετ πολλαπλασιαστών 3 κυλίνδρων; Σετ πολλαπλασιαστών 4 κυλίνδρων; Σετ πολλαπλασιαστών 6 κυλίνδρων; Σετ πολλαπλασιαστών 8 κυλίνδρων; Ράγα/κασέτα πολλαπλασιαστών; Πολλαπλασιαστής διανομέα; Μονός πολλαπλασιαστής (ανά μπουζί); Άλλο
lt-LT: Uždegimo ritės konfigūracija: 2 cilindrų ričių blokas (prarastoji kibirkštis); 3 cilindrų ričių blokas; 4 cilindrų ričių blokas; 6 cilindrų ričių blokas; 8 cilindrų ričių blokas; Ričių bėgelis / ričių kasetė; Skirstytuvo uždegimo ritė; Viena ritė (ritė ant žvakės); Kita
ja: 点火コイルの構成: 2 気筒コイルパック (同時点火式); 3 気筒コイルパック; 4 気筒コイルパック; 6 気筒コイルパック; 8 気筒コイルパック; コイルレール/コイルカセット; ディストリビューターイグニッションコイル; シングルコイル (ダイレクトイグニッション); その他
hr-HR: Konfiguracija zavojnice paljenja: Modul bobine za 2 cilindra (wasted spark); Modul bobine za 3 cilindra; Modul bobine za 4 cilindra; Modul bobine za 6 cilindara; Modul bobine za 8 cilindara; Letvica s bobinama/kaseta s bobinama; Bobina za razvodnik paljenja; Jednostruka bobina (coil-on-plug); Ostalo
da: Konfiguration af tændspole: 2-cylindret tændspole (wasted spark); 3-cylindret tændspole; 4-cylindret tændspole; 6-cylindret tændspole; 8-cylindret tændspole; Tændspoleskinne/-kassette; Strømfordelertændspole; Enkelttændspole (coil-on-plug); Andet
ru: Конфигурация катушки зажигания: Катушка на 2 цилиндра (холостая искра); Катушка на 3 цилиндра; Катушка на 4 цилиндра; Катушка на 6 цилиндров; Катушка на 8 цилиндров; Рампа/кассета зажигания; Катушка зажигания с распределителем; Индивидуальная катушка (COP); Другое
nl: Bobineconfiguratie: 2-cilinder bobineblok (wasted spark); 3-cilinder bobineblok; 4-cilinder bobineblok; 6-cilinder bobineblok; 8-cilinder bobineblok; Bobinerail/bobinecassette; Verdeler-bobine; Enkele bobine (coil-on-plug); Overig
de: Konfiguration der Zündspule: 2-Zylinder-Zündspulenblock (Wasted Spark); 3-Zylinder-Zündspulenblock; 4-Zylinder-Zündspulenblock; 6-Zylinder-Zündspulenblock; 8-Zylinder-Zündspulenblock; Zündmodul/Zündkassette; Verteilerzündspule; Einzelzündspule (Coil-on-Plug); Sonstiges
ro-RO: Configurația bobinei de aprindere: Bloc de bobine pentru 2 cilindri (scânteie pierdută); Bloc de bobine pentru 3 cilindri; Bloc de bobine pentru 4 cilindri; Bloc de bobine pentru 6 cilindri; Bloc de bobine pentru 8 cilindri; Rampă de bobine/casetă de bobine; Bobină de inducție cu distribuitor; Bobină individuală (bobină pe bujie); Altele
nb: Tennspolekonfigurasjon: 2-sylindret coilpakke (wasted spark); 3-sylindret coilpakke; 4-sylindret coilpakke; 6-sylindret coilpakke; 8-sylindret coilpakke; Coilrekke/coil-kassett; Fordeler-coil; Enkeltcoil (coil-on-plug); Annet
pt-PT: Configuração da bobina de ignição: Bloco de bobinas de 2 cilindros (faísca perdida); Bloco de bobinas de 3 cilindros; Bloco de bobinas de 4 cilindros; Bloco de bobinas de 6 cilindros; Bloco de bobinas de 8 cilindros; Calha de bobinas/cassete de bobinas; Bobina de ignição do distribuidor; Bobina única (bobina por vela); Outro
en: Ignition coil configuration: 2-cylinder coil pack (wasted spark); 3-cylinder coil pack; 4-cylinder coil pack; 6-cylinder coil pack; 8-cylinder coil pack; Coil rail/coil cassette; Distributor ignition coil; Single coil (coil-on-plug); Other
bg-BG: Конфигурация на запалителната бобина: Бобинен блок за 2 цилиндъра (халостна искра); Бобинен блок за 3 цилиндъра; Бобинен блок за 4 цилиндъра; Бобинен блок за 6 цилиндъра; Бобинен блок за 8 цилиндъра; Бобинна рейка/касета; Делко запалителна бобина; Единична бобина (бобина върху свещ); Други
hu: Gyújtótekercs konfiguráció: 2 hengeres trafósor (elveszett szikrós); 3 hengeres trafósor; 4 hengeres trafósor; 6 hengeres trafósor; 8 hengeres trafósor; Trafósor/trafókazetta; Elosztós gyújtótrafó; Különálló trafó (gyertyára épített); Egyéb
vi: Cấu hình cuộn dây đánh lửa: Cụm bô bin 2 xi lanh (đánh lửa ném); Cụm bô bin 3 xi lanh; Cụm bô bin 4 xi lanh; Cụm bô bin 6 xi lanh; Cụm bô bin 8 xi lanh; Bô bin dạng thanh/dạng khối; Bô bin đánh lửa dùng bộ chia điện; Bô bin đơn (bô bin trên bugi); Khác
zh-TW: 點火線圈配置: 雙缸點火線圈組 (廢火花); 3 缸點火線圈組; 4 缸點火線圈組; 6 缸點火線圈組; 8 缸點火線圈組; 線圈軌 / 線圈盒; 分電盤點火線圈; 單一線圈 (直接點火); 其他
zh-CN: 点火线圈配置: 2 缸点火线圈组 (同时点火); 3 缸点火线圈组; 4 缸点火线圈组; 6 缸点火线圈组; 8 缸点火线圈组; 点火线圈导轨/点火线圈盒; 分电器点火线圈; 单点火线圈 (插头式独立点火); 其他
sl-SI: Konfiguracija vžigalne tuljave: Sklop vžigalnih tuljav za 2 valja (izgubljena iskra); Sklop vžigalnih tuljav za 3 valje; Sklop vžigalnih tuljav za 4 valje; Sklop vžigalnih tuljav za 6 valjev; Sklop vžigalnih tuljav za 8 valjev; Trak/kaseta vžigalne tuljave; Vžigalna tuljava za razdelilnik vžiga; Enojna tuljava (tuljava na svečki); Drugo
th: รูปแบบคอยล์จุดระเบิด: ชุดคอยล์จุดระเบิด 2 กระบอกสูบ (เวสเท็ดสปาร์ก); ชุดคอยล์จุดระเบิด 3 กระบอกสูบ; ชุดคอยล์จุดระเบิด 4 กระบอกสูบ; ชุดคอยล์จุดระเบิด 6 กระบอกสูบ; ชุดคอยล์จุดระเบิด 8 กระบอกสูบ; รางคอยล์/ตลับคอยล์; คอยล์จุดระเบิดแบบจานจ่าย; คอยล์เดี่ยว (คอยล์ออนปลั๊ก); อื่นๆ
it: Configurazione della bobina di accensione: Gruppo bobine a 2 cilindri (scintilla persa); Gruppo bobine a 3 cilindri; Gruppo bobine a 4 cilindri; Gruppo bobine a 6 cilindri; Gruppo bobine a 8 cilindri; Rail bobine/cassetta bobine; Bobina di accensione per spinterogeno; Bobina singola (coil-on-plug); Altro